【裁判字號】    97,訴,432
【裁判日期】    970311
【裁判案由】    毒品危害防制條例
【裁判全文】
臺灣高雄地方法院刑事判決               97年度訴字第432號
公  訴  人  臺灣高雄地方法院檢察署檢察官
被      告  乙○○
上列被告因違反毒品危害防制條例案件，經檢察官提起公訴（96
年度毒偵字第10291 號），嗣被告於本院準備程序進行中，就被
訴事實為有罪之陳述，經合議庭裁定由受命法官獨任適用簡式審
判程序審理，本院判決如下：
    主  文
乙○○施用第二級毒品，處有期徒刑肆月；又施用第一級毒品，
處有期徒刑陸月，扣案之第一級毒品海洛因壹小包（檢驗前淨重
零點貳柒伍公克，檢驗後淨重零點貳陸伍公克）沒收銷燬之。應
執行有期徒刑捌月，扣案之第一級毒品海洛因壹小包（檢驗前淨
重零點貳柒伍公克，檢驗後淨重零點貳陸伍公克）沒收銷燬之。
    事  實
一、乙○○前於民國92年間因施用毒品案件，經本院以92年度毒
    聲字第2621號裁定送觀察勒戒，因無繼續施用毒品之傾向，
    於92年5 月16日執行完畢釋放，並於同年月23日經臺灣高雄
    地方法院檢察署檢察官以92年度毒偵字第2624號為不起訴處
    分確定。詎其仍不知悔改，明知海洛因及甲基安非他命業經
    公告列為毒品危害防制條例第2 條第2 項第1 、2 款之第一
    、二級毒品，不得非法施用，竟於受前開觀察勒戒執行完畢
    釋放後5 年以內，基於施用第二級毒品甲基安非他命之犯意
    ，於96年11月10日下午某時，於高雄市○○○路之朋友住處
    ，以將甲基安非他命置於鋁箔紙以火燒烤吸食煙霧之方式，
    施用第二級毒品甲基安非他命1 次。另基於施用第一級毒品
    海洛因之犯意，於96年11月12日上午9 時許，在高雄市苓雅
    區○○○路222 號4 樓之4 住處，以將海洛因摻入香菸內點
    燃吸食之方式，施用第一級毒品海洛因1 次。嗣於同年11月
    12日晚上10時許，為警在高雄市○○區○○路與南台路口盤
    查查獲，並扣得其所有之第一級毒品海洛因1 包（檢驗前淨
    重0.275 公克，檢驗後淨重0.265 公克），經警徵其同意採
    其尿液送驗，檢驗結果呈嗎啡、甲基安非他命等陽性反應，
    始悉上情。
二、案經高雄市政府警察局苓雅分局報告臺灣高雄地方法院檢察
    署檢察官偵查起訴。
    理  由
一、本件被告乙○○所犯為死刑、無期徒刑或最輕本刑為3 年以
    上有期徒刑以外之罪，其於準備程序中就被訴事實為有罪之
    陳述，經法官告知簡式審判程序之旨，並聽取公訴人及被告
    之意見後，依刑事訴訟法第273 條之1 第1 項規定，裁定由
    受命法官獨任進行簡式審判程序，合先敘明。
二、上揭事實，已據被告於本院審理中坦承不諱，且其於96年11
    月12日為警所採驗之尿液，經送往高雄市立凱旋醫院以GC/M
    S 方法（氣相層析/ 質譜儀法）檢驗，結果均確呈第一級毒
    品海洛因代謝後嗎啡及第二級毒品甲基安非他命之陽性反應
    ，此有上開醫院96年11月19日轉碼編號A00000000 號濫用藥
    物尿液檢驗報告1 紙在卷可稽；另扣案之不明粉末1 小包（
    檢驗前淨重0.275 公克，檢驗後淨重0.265 公克），經送往
    上開醫院鑑定，結果確含第一級毒品海洛因成分，此有該醫
    院96年12月3 日高市凱醫驗字第5601號濫用藥物成品檢驗鑑
    定書1 紙在卷可佐，足認被告自白與事實相符，應堪置信。
    又被告前因施用毒品案件，經本院以92年度毒聲字第2621號
    裁定送觀察勒戒，因無繼續施用毒品之傾向，於92年5 月16
    日執行完畢釋放，並於92年5 月23日經臺灣高雄地方法院檢
    察署檢察官以92年度毒偵字第2624號為不起訴處分確定等情
    ，有臺灣高等法院被告前案紀錄表1 份在卷可稽，被告於觀
    察勒戒執行完畢釋放後，5 年內再為本件施用毒品犯行，自
    應依法論罪科刑。本件事證明確，被告犯行堪以認定。
三、按海洛因、甲基安非他命分別係毒品危害防制條例第2 條第
    2 項第1 、2 款所稱之第一、二級毒品，是被告分別施用海
    洛因、甲基安非他命之行為，係犯該條例第10條第1 項之施
    用第一級毒品罪，及同條第2 項之施用第二級毒品罪。被告
    持有第一、二級毒品，嗣進而施用之，持有之低度行為應為
    施用之高度行為所吸收，均不另論罪。被告上開所犯之施用
    第一、二級毒品罪，犯意各別，行為互殊，觸犯構成要件不
    同，應予分論併罰。爰審酌被告前已因施用毒品案件經觀察
    勒戒，本應徹底戒除毒癮，不料其竟仍繼續施用毒品，已如
    上述，顯見其並無戒除毒害之決心，本不宜寬貸，惟念其犯
    後坦承犯行，施用毒品乃自戕一己之身體健康，並具有病患
    性人格之特質，行為本身對社會所造成之危害並非直接、鉅
    大等一切情狀，分別量處如主文所示之刑，並定其應執行之
    刑，以資懲儆。至扣案之白色粉末1 小包（檢驗前淨重0.27
    5 公克，檢驗後淨重0.265 公克），經鑑定結果，確含海洛
    因成分，業如前述，應依毒品危害防制條例第18條第1 項前
    段規定宣告沒收銷燬之，至送鑑耗損之毒品既已滅失，毋庸
    再予宣告沒收銷燬，併此敘明。
四、公訴意旨另以：被告於96年8 月間至96年11月11日，尚有以
    每日施用2 次海洛因之頻率施用第一級毒品海洛因多次。公
    訴檢察官雖於蒞庭時將犯罪事實減縮為96年11月12日上午9
    時之最後一次施用第一級毒品之犯行（本院卷準備程序筆錄
    第2 頁），然起訴係一種訴訟上之請求，犯罪已經起訴，產
    生訴訟繫屬及訴訟關係，法院即有審判之權利及義務。至於
    訴經提起後，檢察官於第一審辯論終結前，發見有應不起訴
    或以不起訴為適當之情形者，固得依刑事訴訟法第269 條規
    定，提出撤回書敘述理由以撤回起訴；但如檢察官以限縮犯
    罪事實，或對於犯罪事實欄中非誤寫誤算等顯然錯誤之內容
    加以更正，此方法均僅就起訴之全部事實，促請法院注意其
    有無一部不能證明其犯罪之情形，非訴訟法上規定使案件繫
    屬及訴訟關係消滅之方法，尚不生撤回起訴與否之問題，故
    檢察官非依刑事訴訟法第269 條之規定撤回起訴者，法院仍
    應依法審判（最高法院96年度臺非字第210 號判決意旨參照
    ）。本件公訴檢察官蒞庭時減縮起訴犯罪事實，既不生撤回
    起訴之效力，而該部分犯罪事實除被告之自白外，復查無其
    他積極證據足資證明被告涉有上開犯行，依刑事訴訟法第15
    6 條第2 項規定，應屬犯罪不能證明，惟依起訴書意旨應認
    此與前揭論罪部分為集合犯，屬單純一罪之案件，爰不另為
    無罪之諭知，附此敘明。
據上論斷，應依刑事訴訟法第273 條之1 第1 項、第299 條第1
項前段，毒品危害防制條例第10條第1 項、第2 項、第18條第1
項前段，刑法第11條、第51條第5 款，判決如主文。
本案經檢察官甲○○到庭執行職務
中    華    民    國    97    年    3   月    11    日
                      刑事第十法庭  法  官  顏銀秋
上正本證明與原本無誤。
如不服本判決應於送達後10日內向本院提出上訴狀。
中    華    民    國    97    年    3     月    11    日
                                    書記官  董明惠
如不服本判決，應於送達後10日內，向本院提出上訴狀。
附錄本案論罪科刑法條：
毒品危害防制條例第10條
施用第一級毒品者，處6月以上5年以下有期徒刑。
施用第二級毒品者，處3年以下有期徒刑。


司法院資訊處製作；財團法人民間司法改革基金會備份。
